JAVIER GUSTAVO JACOBO RODRIGUEZ PSICÓLOGO

PERFIL

Psicólogo con experiencia en programas de atención psicosocial y habilidades blandas por más de 9 años dirigidos a población en situación de vulnerabilidad y víctimas del conflicto armado, grupos indígenas, jóvenes. Claridad conceptual para el desarrollo y adherencia de políticas organizacionales e implementación de programas de promoción y prevención en la atención a salud mental. Experiencia en el acompañamiento para la formulación, monitoreo y seguimiento de proyectos sociales. Experiencia en docencia y pedagogía.

EDUCACIÓN

Maestría en TIC para la educación, Universidad Investigación y Desarrollo 2023

Especialización en Pedagogía y Docencia, Fundación Universitaria del Área Andina 2016

Psicólogo, Universidad Nacional Abierta y Distancia 2013

EXPERIENCIA LABORAL

Universidad Nacional Abierta y a Distancia UNAD y Vicepresidencia de la República

Profesional docente para diplomado Y curso en construcción de paz con enfoque étnico y racial, sede Bogotá. Noviembre a Diciembre del 2023 / teléfono (601) 3759500

Ministerio de salud, contratista Hospital San Antonio de Sesquilé y Hospital Hidalgo Lugo Sasaima profesional psicosocial para el programa PAPSIVI, en los municipios de Gachancipá y Sasaima Cundinamarca, realizando atención integral a víctimas del conflicto armado. Agosto 2023-Noviembre del 2023 / teléfono 31123005230/ Sesquilé/18468345 Sasaima.

Funciones

- -Brindar la atención psicosocial en el marco de las orientaciones metodológicas propuestas por el Ministerio de Salud y Protección Social, conforme a la Estrategia Metodológica de Atención Psicosocial.
- -Realizar seguimiento al plan de atención psicosocial formulado y concertado con las víctimas.
- -Apoyar la elaboración de manera consistente, coherente, descriptiva y analítica de los documentos solicitados en el

Contacto: 3112585267 $oldsymbol{\Psi}$



TELEFONO Y WHATSSAP:

3112585267

CORREO ELECTRÓNICO: ps.javier.jacobo@gmail.com

GRUPOS, ASOCIACIONES Y CERTIFICADOS

Colegio Colombiano de Psicólogos 2013

Tarjeta Profesional psicólogo 2013

Tarjeta profesional secretaria de salud alcaldía mayor de Bogotá 2014

RETHUS Registro Único Nacional de Talento Humano en Salud 2014 marco del desarrollo del Programa (Documento: Plan operativo, análisis de contexto, implementación del Programa y de sistematización).

-Realizar las derivaciones cuando sea necesarias, conforme a lo establecido en los lineamientos del Programa y en la Estrategia Metodológica de Atención Psicosocial

Contratista Agencia de Empleo, OIT y corporación VOLVER A LA GENTE, profesional en psicosocial, ejecución de talleres relacionados con Orientación Socio Ocupacional, Habilidades Blandas y fortalecimiento de habilidades para la vinculación laboral, para la Agencia Distrital de Empleo. Carrera 26 # 41 – 20 Bogotá jefe Inmediato Mónica Montañez. Febrero 2023 a octubre 2023, 3165311147.

Funciones

- -Organización y seguimiento del equipo psicosocial en la fase inicial del proyecto asignado.
- -Apoyar a la Coordinadora de Proyecto en el proceso de monitoreo y evaluación de las actividades.
- -Alistamiento de metodología y ejecución de talleres relacionados con Orientación Socio-Ocupacional, Habilidades Blandas y fortalecimiento de habilidades para la vinculación laboral.
- -Preparar los informes de seguimiento y monitoreo del proyecto con los insumos que deben ser entregados por el equipo técnico.
- -Elaboración de guías de estudio virtual y presencial en apoyo para participante y kits de estudio para del proyecto según corresponda.
- -Promover y establecer alianzas estratégicas y acuerdos interinstitucionales para el desarrollo del proyecto, la consecución de los resultados establecidos y la movilización de recursos, tanto con entidades públicas, como con empresas privadas, entidades no gubernamentales y de la sociedad civil, especialmente involucrando a las comunidades

vulnerables.

- Definir con el (la) Coordinador(a) de Proyecto la metodología de seguimiento y monitoreo grupal e individual a las acciones adelantadas en cada uno de los componentes, con el propósito de contar con información actualizada y veraz, sobre el estado de avance del proyecto y atender de manera oportuna los requerimientos realizados por las entidades interesadas en conocer los resultados y logros alcanzados.
- -Coordinar y realizar la construcción de los informes de gestión, monitoreo y evaluación.

Contacto: 3112585267 $oldsymbol{\Psi}$



EXPERIENCIA ACADÉMICA Y ACTUALIZACIÓN PROFESIONAL

Investigación maestría UDI: Construcción e implementación de EVA (Entornos virtuales de Aprendizaje) para médicos tradicionales Indígenas del Tolima 2023

Curso atención psicosocial a victimas del conflicto armado 2023 / SENA

Apoyo técnico Plan de vida del pueblo Pijao de Ataco "Avanzando en Unidad hacia el buen vivir" 2022-2032 Construcción como equipo técnico del plan de vida de las 8 comunidades y resguardos de ataco Tolima. (Pueblo viejo Santa Rita la Mina, Ico Valle de Anape, Kalapicá Ambulú T. Sagrado, Mesa de Pole, Beltrán, Casa de Zinc, Brisas de Atá, Cacique de agua Dulce.

Apoyo técnico proyecto "renacer de Guarne-Ima con la emancipación y empoderamiento de los pijaos mediante conocimiento ancestral" Tolima 2022 / Comunidad Pijao de Natagaima

Diplomado en atención a víctimas del conflicto armado 2020-2021 /SENA

Diplomado en atención a víctimas de violencia sexual 2019/ politécnico de Colombia

Trabajo de grado FUAA especialización: Uso de las TIC en la inclusión de personas con discapacidad cognitiva para la educación 2016

Capacitación en primeros auxilios psicológicos y postvención en conducta suicida 2016 / asociación red nacional de suicidio

Ministerio del Interior contratista CCI, asesor territorial en procesos de monitoreo y seguimiento para el Banco de Proyectos Juntas de Acción Comunal departamento de Boyacá. Noviembre del 2022, diciembre del 2022 calle 16 # 6 -66 Edificio Avianca Bogotá Piso 6/7 teléfono 6013443111

Funciones

- -Elaborar matriz de monitoreo y seguimiento a los proyectos asignados en el Marco del Proyecto de Banco de Proyectos de Juntas de Acción Comunal.
- -Apoyar el seguimiento de las iniciativas de las Juntas de Acción comunal departamento de Boyacá en conformidad con lo establecido en las especificaciones descritas en el contrato interadministrativo No. 1817 2021, suscrito entre el Ministerio del Interior y la Corporación Colombia Internacionales "Banco de Proyectos Juntas Comunales 2021".
- -Seguimiento y acompañamiento al desarrollo de los proyectos seleccionados.
- Visitas en territorio para el seguimiento técnico y financieros y elaboración del cierre al proceso contractual de los proyectos seleccionados.

Ministerio del Interior contratista CCI, supervisor para banco de proyectos indígenas del departamento del Tolima. Noviembre del 2021, septiembre del 2022 calle 16 # 6 -66 Edificio Avianca Bogotá Piso 6/7 teléfono 6013443111

Funciones:

- -Apoyar el seguimiento de las iniciativas de comunidad indígenas de conformidad con lo establecido en las especificaciones descritas en el contrato interadministrativo No. 1817 2021, suscrito entre el Ministerio del Interior y la Corporación Colombia Internacionales "Banco de Proyectos para las comunidades indígenas 2021".
- -Seguimiento y acompañamiento al desarrollo de los proyectos seleccionados.
- Visitas en territorio para el seguimiento técnico y financieros y elaboración del cierre al proceso contractual de los proyectos seleccionados.

Ministerio de salud, contratista Corporación Infancia y Desarrollo, profesional psicosocial para el programa PAPSIVI, atención integral a víctimas del conflicto armado en el departamento del Putumayo y Cauca. Septiembre 2020-Agosto del 2021 / Cra. 22 #143-11, Bogotá teléfono 601520 2213

Funciones

-Brindar la atención psicosocial en el marco de las orientaciones metodológicas propuestas por el Ministerio de

Ψ

Trabajo de grado pregrado. UNAD Significados construidos sobre la identidad social, en personas víctimas del desplazamiento forzado en Colombia 2013

Diplomado en investigación Universidad Nacional de Colombia 2012

Prácticas profesionales Laboratorio de psicología Jurídica Universidad Nacional de Colombia Casa Gaitán. 2012

Organizador congreso psicología Jurídica y Forense Universidad Nacional de Colombia 2012 Salud y Protección Social, conforme a la Estrategia Metodológica de Atención Psicosocial a población víctima indígenas de las comunidades Nasa Yuwe, inga y Kamsá.

Ministerio de salud, contratista CEDAVIDA-APOYAR, profesional psicosocial en programa PAPSIVI, atención psicosocial a víctimas del conflicto armado en el departamento de Cundinamarca Soacha. CII 67 # 9-42 Bogotá/teléfono 6013100409. Julio 2019- marzo 2020

Funciones

- -Brindar la atención psicosocial en el marco de las orientaciones metodológicas propuestas por el Ministerio de Salud y Protección Social, conforme a la Estrategia Metodológica de Atención Psicosocial.
- -Realizar seguimiento al plan de atención psicosocial formulado y concertado con las víctimas.
- -Apoyar la elaboración de manera consistente, coherente, descriptiva y analítica de los documentos solicitados en el marco del desarrollo del Programa (Documento: Plan operativo, análisis de contexto, implementación del Programa y de sistematización).
- -Realizar las derivaciones cuando sea necesarias, conforme a lo establecido en los lineamientos del Programa y en la Estrategia Metodológica de Atención Psicosocial

Ministerio del Trabajo, Contratista la Agencia de Empleo de la corporación VOLVER A LA GENTE, profesional en psicología, ejecución de talleres relacionados con Orientación Socio Ocupacional, Habilidades Blandas y fortalecimiento de habilidades para la vinculación laboral. Carrera 26 # 41 – 20 Bogotá Cel: 3138647996 jefe Inmediato Marcela Patiño. Diciembre 2019.

Funciones

- -Organización y seguimiento del equipo psicosocial en la fase inicial del proyecto asignado.
- -Apoyar a la Coordinadora de Proyecto en el proceso de monitoreo y evaluación de las actividades.
- -Alistamiento de metodología y ejecución de talleres relacionados con Orientación Socio-Ocupacional, Habilidades Blandas y fortalecimiento de habilidades para la vinculación laboral.
- -Preparar los informes de seguimiento y monitoreo del proyecto con los insumos que deben ser entregados por el equipo técnico.
- -Elaboración de guías de apoyo para psicólogos y kits de estudio para participantes del proyecto según corresponda.

-Promover y establecer alianzas estratégicas y acuerdos interinstitucionales para el desarrollo del proyecto, la consecución de los resultados establecidos y la movilización de recursos, tanto con entidades públicas, como con empresas privadas, entidades no gubernamentales y de la sociedad civil, especialmente involucrando a las comunidades

vulnerables.

- -Sensibilización de empresas que permitan la inclusión laboral a jóvenes y adultos víctimas y vulnerables.
- Definir con el (la) Coordinador(a) de Proyecto la metodología de seguimiento y monitoreo a las acciones adelantadas en cada uno de los componentes, con el propósito de contar
- con información actualizada y veraz, sobre el estado de avance del proyecto y atender de manera oportuna los requerimientos realizados por las entidades interesadas en conocer los resultados y logros alcanzados.
- -Coordinar y realizar la construcción de los informes de gestión, monitoreo y evaluación.

Universidad Latina de Colombia, Docente psicología social y Organizacional, metodología presencial y virtual jornada noche. Calle 46 # 3 -05 Bogotá Pbx 6015737488 agosto 2019 / junio 2020.

Funciones:

- -Construcción del currículo académico
- -Preparación del contenido metodológico y el sistema de evaluación.
- -Desarrollo del contenido académico de manera presencial y virtual dirigidos a estudiantes de administración de empresas, publicidad, diseño gráfico, entre otros.
- -Implementación de talleres sobre habilidades blandas para la cualificación profesional.

Corporación Minuto de Dios, colegios minutos de Dios Soacha, coordinador programa bienestar laboral y estudiantil. Soacha Cundinamarca Colombia /febrero 2018 / diciembre 2018 teléfono 6015933040

Funciones:

- -Construcción del currículo académico
- -Preparación del contenido metodológico y el sistema de evaluación.
- -Desarrollo del contenido para la formación en orientación vocacional
- -Implementación de talleres sobre habilidades blandas para la vida.

Ψ

Unidad para las Víctimas, contratista CEDAVIDA, profesional psicosocial en estrategia para la recuperación emocional de víctimas en el conflicto armado Cali Colombia. - agosto 2017 a diciembre de 2017 / jefe Inmediato José Sandoval /CII 67 # 9-42 Bogotá / teléfono 6013100409.

Funciones:

- -Brindar la atención psicosocial en el marco de las orientaciones metodológicas propuestas en la Unidad de víctimas.
- -Realizar seguimiento al plan de atención psicosocial formulado y concertado con las víctimas.
- -Apoyar la elaboración de manera consistente, coherente, descriptiva y analítica de los documentos solicitados como informes y reportes.
- -Realizar las derivaciones cuando sea necesarias a la oferta pública y al Programa de Atención Psicosocial.

Fundación proyecto DE3S. Ingreso 15 de agosto del 2016 al 18 de agosto del 2017 / contacto 3042161098 / Jefe inmediato Howard Echeverri / Kr 51A N° 169A 27 Bogotá

Funciones:

- Psicólogo coordinador, trabajo en prevención spa, normatividad primera infancia, talleres escolares y de familia sobre inteligencia emocional para diferentes instituciones, población, niños y adolescentes.
- Brindar la atención psicosocial a usuarios del Programa

Hospital Pablo VI Bosa. Ingreso 11 noviembre del 2014 a 15 de agosto del 2016 / contacto 6017799800 /Cra 78^a bis # 69b-70sur Bogotá/ jefe Inmediato Andrea Rodríguez.

Funciones:

-Profesional en Salud pública, trabajo extramural como psicólogo de seguimiento en casa y ámbito escolar, acciones de programa precede-procede para salud comunitaria, trabajo con personas en condición de discapacidad, NNA, víctimas de conflicto armado, primera infancia y terapia sistémica familiar e individual.

Firma Jung